臺灣高等法院刑事判決
111年度上訴字第1041號
上  訴  人  
即  被  告  林凱傑


選任辯護人  周信宏律師(法扶律師)
上列上訴人因毒品危害防制條例案件，不服臺灣新北地方法院11
0年度訴字第355號，中華民國111年1月10日第一審判決（起訴案
號：臺灣新北地方檢察署109年度偵字第35828號），提起上訴，
本院判決如下：
    主  文
上訴駁回。
    事  實
一、林凱傑明知愷他命（Ketamine）屬毒品危害防制條例第2條
    第2項第3款所列管之第三級毒品，依法不得販賣，竟與姓名
    年籍不詳、綽號「小寶」之成年人，共同基於販賣第三級毒
    品之犯意聯絡，先由「小寶」於民國109年9月1日下午3時24
    分許，在不詳地點，使用通訊軟體「微信」，以暱稱「龍貓
    」刊登「優質美女上班中 歡迎來電」等暗示欲販賣第三級
    毒品愷他命之文字訊息，招攬不特定人與之交易，而著手販
    賣愷他命以牟利。適新北市政府警察局新莊分局員警執行網
    路巡邏時發現上情，於109年9月10日晚間7時26分許，佯裝
    毒品買家與「小寶」接洽，約定由「小寶」以新臺幣（下同
    ）6,000元之價格販賣第三級毒品愷他命，再由林凱傑於同
    日晚間11時30分許，騎乘車牌號碼000-000號普通重型機車
    ，先至新北市新莊區化成路上之「亞運撞球館」向「小寶」
    拿取第三級毒品愷他命2包後，再依照「小寶」之指示，於
    翌（10）日凌晨0時11分許，攜帶上開愷他命至新北市○○區○
    ○路000號前與佯裝買家之警員見面，當場交付愷他命2包予
    員警並收取價金6,000元，經員警當場以現行犯逮捕查獲而
    未遂，並扣得附表編號1所示之第三級毒品愷他命2包（驗餘
    總淨重共1.5288公克）及附表編號2、3所示之行動電話共2
    支，而悉上情。
二、案經新北市政府警察局新莊分局報告臺灣新北地方檢察署檢
    察官偵查起訴。
    理  由
一、證據能力：
　　按被告以外之人，於審判外之陳述，雖不符刑事訴訟法第15
    9條之1至第159條之4之規定，而經當事人於審判程序同意作
    為證據，法院審酌該言詞陳述或書面陳述作成時之情況，認
    為適當者亦得為證據。當事人、代理人或辯護人於法院調查
    證據時，知有第159條第1項不得為證據之情形，而未於言詞
    辯論終結前聲明異議者，視為有前項之同意。刑事訴訟法第
    159條之5定有明文。本案下列所引用被告以外之人於審判外
    之陳述，經檢察官、上訴人即被告林凱傑及辯護人均同意作
    為證據，且迄本案言詞辯論終結時均未爭執證據能力，本院
    審酌該證據資料製作時之情況，亦無違法不當或證明力明顯
    過低之瑕疵，以之作為證據應屬適當，依上開規定，認該供
    述證據具證據能力。至卷內所存經本判決引用之非供述證據
    部分，經核與本件待證事實均具有關聯性，且無證據證明係
    違反法定程序所取得，依刑事訴訟法第158條之4反面解釋，
    均有證據能力。
二、認定事實：
　　訊據被告就上開犯罪事實坦承不諱（見本院卷第94、98頁）
    ，並有新北市政府警察局新莊分局光華派出所員警109年9月
    11日製作之職務報告、被告之自願受搜索同意書、新北市政
    府警察局新莊分局搜索扣押筆錄、扣押物品目錄表、警員與
    「小寶」之「微信」通訊軟體對話訊息、通訊軟體「微信」
    對話紀錄譯文、現場查獲照片及扣案物照片、臺北榮民總醫
    院109年11月4日北榮毒鑑字第C0000000號毒品成分鑑定書、
    車輛詳細資料報表等件在卷可稽，並有如附表所示之愷他命
    2包與行動電話2支扣案可佐，足認被告之任意性自白與事實
    相符，堪以採信。本案事證明確，被告犯行堪以認定，應依
    法論科。
三、論罪：
　㈠核被告所為，係犯毒品危害防制條例第4條第6項、第3項之販
    賣第三級毒品未遂罪。
　㈡被告與綽號「小寶」之人就上開販賣第三級毒品未遂犯行，
    有犯意聯絡及行為分擔，為共同正犯。
　㈢被告已著手於本案販賣毒品犯行之實行而不遂，為未遂犯，
    爰依刑法第25條第2項規定，按既遂犯之刑減輕之。另被告
    就本案販賣第三級毒品之事實，於偵查中及本院審理時均自
    白犯罪，應依毒品危害防制條例第17條第2項規定，減輕其
    刑，並依刑法第70條之規定遞減輕之。
　㈣按刑法第59條雖為法院依法得行使裁量權之事項，然必須犯
    罪另有特殊之原因、環境與情狀，在客觀上足以引起一般之
    同情而顯可憫恕，認為即予宣告法定最低刑期猶嫌過重者，
    始有其適用（最高法院105年度台上字第2551號判決意旨參
    照）。本案被告所犯販賣第三級毒品未遂罪，法定刑度為7
    年以上有期徒刑，得併科1,000萬元以下罰金，經依前開所
    述刑法第25條第2項、毒品危害防制條例第17條第2項規定遞
    減其刑後，刑度已非甚重，且販賣毒品係毒害社會，嚴重危
    害社會治安，為政府嚴予查禁之行為，是其最低刑度較販賣
    毒品對社會風氣及治安之危害程度，已無情輕法重之情形，
    且被告亦非受到外在環境之逼迫而不得不為前開犯行，在客
    觀上難認有何特殊原因或堅強事由，而足以引起一般同情而
    顯有可憫恕之情，認本件並無適用刑法第59條之餘地，併此
    敘明。
四、駁回上訴之理由：
　　原審同此認定，並審酌被告有傷害之前案紀錄（於本案不構
    成累犯），有本院被告前案紀錄表可查，素行非佳，其知悉
    毒品對人體具有危害性，為法律所禁止販賣之物，卻仍與綽
    號「小寶」之人透過微信共同販賣第三級毒品愷他命而未遂
    ，實非可取；另考量被告於偵查及審判程序中均坦承犯行，
    犯後態度尚佳，且其販賣毒品之數量不多，又因為警查獲而
    未遂，犯罪情節並非嚴重，再衡酌被告行為時年紀甚輕，智
    識程度為高職肄業，家庭經濟狀況小康，職業為冷氣風管助
    手等一切情狀，量處有期徒刑1年10月，扣案如附表編號1所
    示愷他命2包（含外包裝2只）為違禁物，如附表編號2所示
    行動電話為「小寶」所交付用以聯絡毒品交易事宜之物，分
    別依刑法第38條第1項、毒品危害防制條例第19條第1項規定
    宣告沒收，如附表編號3所示行動電話則無證據證明與本案
    有關，不予宣告沒收。經核原審之認事用法及沒收之諭知並
    無違誤，量刑亦屬妥適。被告固上訴主張本件量刑過重，應
    依刑法第59條酌減輕其刑云云，然本院認本案並無情輕法重
    、情堪憫恕而應酌減其刑之情形，已如前述，其上訴為無理
    由，應予駁回。
據上論斷，應依刑事訴訟法第368條，判決如主文。
本案經檢察官林郁璇提起公訴，檢察官陳慧玲到庭執行職務。
中　　華　　民　　國　　111 　年　　6 　　月　　30　　日
                  刑事第八庭  審判長法　官  陳世宗
                                    法　官  呂寧莉
                                    法　官  林呈樵
以上正本證明與原本無異。
如不服本判決，應於收受送達後20日內向本院提出上訴書狀，其
未敘述上訴之理由者並得於提起上訴後20日內向本院補提理由書
（均須按他造當事人之人數附繕本）「切勿逕送上級法院」。
                                    書記官  謝雪紅
中　　華　　民　　國　　111 　年　　6 　　月　　30　　日
附錄：本案論罪科刑法條全文
毒品危害防制條例第4條
製造、運輸、販賣第一級毒品者，處死刑或無期徒刑；處無期徒
刑者，得併科新臺幣3千萬元以下罰金。
製造、運輸、販賣第二級毒品者，處無期徒刑或10年以上有期徒
刑，得併科新臺幣1千5百萬元以下罰金。
製造、運輸、販賣第三級毒品者，處7年以上有期徒刑，得併科
新臺幣1千萬元以下罰金。
製造、運輸、販賣第四級毒品者，處5年以上12年以下有期徒刑
，得併科新臺幣5百萬元以下罰金。
製造、運輸、販賣專供製造或施用毒品之器具者，處1年以上7年
以下有期徒刑，得併科新臺幣1百50萬元以下罰金。
前五項之未遂犯罰之。
附表：
編號 物品名稱 數量 備註 1 第三級毒品愷他命 2包 鑑驗結果： 一、檢體外觀：白色或透明晶體2包。 二、毛重：2.0471公克（含2個塑膠袋及2張標籤重） 三、淨重：1.5317公克 四、取樣量：0.0029公克 五、驗餘量：1.5288公克 六、結果判定：檢出成分愷他命。 2 iPhone廠牌銀色行動電話（IMEI：000000000000000） 1支 無SIM 卡。 3 iPhone廠牌香檳色行動電話（IMEI：000000000000000） 1支 含門號0000000000號SIM 卡1張。